臺灣新北地方法院刑事判決
110年度金訴字第204號
公  訴  人  臺灣新北地方檢察署檢察官
被      告  徐福廷




            顧翔俊


上  一  人
選任辯護人  毛英富律師
被      告  張容瑜


指定辯護人  本院公設辯護人彭宏東  
上列被告因違反洗錢防制法等案件，經檢察官提起公訴（110年
度偵字第2796、2797、3593號），本院判決如下：
    主  文
己○○犯如附表二所示之罪，各處如附表二所示之宣告刑及沒收之
諭知。應執行有期徒刑貳年肆月。
丑○○犯如附表二所示之罪，各處如附表二所示之宣告刑及沒收之
諭知。應執行有期徒刑貳年肆月。
辛○○犯如附表二所示之罪，各處如附表二所示之宣告刑及沒收之
諭知。應執行有期徒刑貳年陸月。
    事  實
一、己○○、丑○○、辛○○於民國109年12間加入真實姓名年籍不詳
    綽號「歐巴」等成年人成立之具有持續性、牟利性及結構性
    犯罪組織詐欺集團（下稱詐欺集團），己○○及丑○○分別擔任
    交付詐欺集團車手銀行帳戶提款卡及密碼、監督該詐欺集團
    詐欺車手提領所得贓款並收款之工作（俗稱車手頭、收水）
    ，辛○○則擔任取款車手，己○○、丑○○並分別取得提領金額之
    1%、2%做為報酬。嗣己○○、丑○○、辛○○與前開詐欺集團成員
    共同意圖為自己不法之所有，基於三人以上共同詐欺取財及
    共同掩飾或隱匿詐欺取財所得來源及去向之犯意聯絡，由不
    詳詐欺集團成員於附表一所示時間，以各編號所示方式詐欺
    該編號所示之人，致其陷於錯誤，而於各編號所示時間匯款
    如各編號所示金額至各編號所示帳戶後，己○○、丑○○、辛○○
    再依詐欺集團成員指示取得附表所示帳戶提款卡，而由辛○○
    於附表一所示時間、地點提領如各編號所示款項後，交予丑
    ○○轉交己○○，己○○再依「歐巴」指示交給其他詐欺集團成員
    ，而以此方式掩飾或隱匿犯罪所得來源及去向，己○○、丑○○
    並分別取得如附表一所示報酬。
二、案經丁○○、壬○○、乙○○、子○○、戊○○及甲○○訴由新北市政府
    警察局蘆洲分局報告臺灣新北地方檢察署檢察官偵查起訴。
    理  由
一、證據能力有無之認定：
　㈠本件認定事實所引用之傳聞證據，被告己○○、被告丑○○及其
    辯護人、被告辛○○及其辯護人於本院準備程序均明示同意作
    為證據（見本院卷㈠第222、357頁），本院審酌該等證據作
    成時之情況，尚無顯不可信與不得作為證據之情形，亦無違
    法不當與證明力明顯過低之瑕疵，且與待證事實具關聯性，
    認為以之作為證據應屬適當，依刑事訴訟法第159條之5第1
    項規定，均有證據能力。至以下所引其餘非屬供述證據部分
    ，既不適用傳聞法則，復查無違法取得之情事存在，自應認
    同具證據能力。
　㈡又組織犯罪防制條例第12條第1項中段規定：「訊問證人之筆
    錄，以在檢察官或法官面前作成，並經踐行刑事訴訟法所定
    訊問證人之程序者為限，始得採為證據。」，此為刑事訴訟
    證據能力之特別規定，且較92年2月6日修正公布，同年9月1
    日施行之刑事訴訟法證據章有關傳聞法則之規定更為嚴謹，
    自應優先適用。依上開規定，證人於警詢時之陳述，於違反
    組織犯罪防制條例案件，即不具證據能力，不得採為判決基
    礎（最高法院104年度台上字第203號判決意旨可資參照）。
    從而，證人於警詢時之陳述，於違反組織犯罪防制條例案件
    ，不具證據能力，而無刑事訴訟法第159條之2、第159條之3
    等規定之適用。準此，本案證人非在檢察官及法官面前依法
    具結之證述及供述，就被告己○○、丑○○、辛○○涉犯組織犯罪
    防制條例案件部分，無證據能力，附此敘明。
二、認定本案犯罪事實之證據及理由：
  ㈠被告己○○、丑○○部分：
　　訊據被告己○○、丑○○對於上開事實於本院準備程序及審理時
    均認罪（見本院卷第219至220、221頁），且有證人即告訴
    人丁○○、壬○○、乙○○、子○○、戊○○、甲○○分別於警詢時指證
    明確（見偵2796卷第205至209、219至223、261至262、279
    至281、293至296、239至243頁），並有證人即共同被告己○○、丑○○、辛○○於偵查之證述在卷可憑（見偵2796卷第383至
    389頁、偵3593卷第395至398頁、偵2797卷第213至215、263
    至265頁），復有附表二「證據資料」欄所示證據附卷足稽
    ，堪認被告己○○、丑○○前開任意性自白與事實相符。從而，
    本案事證明確，被告己○○、丑○○犯行均堪以認定，皆應依法
    論科。
　㈡被告辛○○部分：　
　　訊據被告辛○○固坦承有於附表一所示時間、地點提領如附表
    一所示款項後交予被告丑○○，惟矢口否認有何加重詐欺、洗
    錢或參與犯罪組織之犯行，辯稱：其是被丑○○騙，丑○○給其
    酒店經紀名片，其是幫忙老闆領錢，丑○○表示錢是要發給小
    姐現金，其才答應去領等語；辯護人則為被告辛○○辯護稱：
    辛○○雖有領錢，但因其以為是幫老闆領錢，故表示不知道為
    犯罪，且辛○○領有身心障礙手冊，理解力較一般人差，又丑
    ○○也說辛○○精神狀況不怎麼正常，合理懷疑辛○○確實不知道
    是違法等詞。經查：
　⒈附表一所示告訴人受各編號所示方式詐欺後，因陷於錯誤，
    遂匯款如各編號所示款項至各編號所示帳戶，被告辛○○並於
    各編號所示時間、地點提領如附表所示金額後交與丑○○等情
    ，業據被告辛○○於本院準備程序時坦認在卷，復經證人即共
    同被告丑○○於本院審理時結證在卷（見本院卷第435至447頁
    ），且有前開【二、認定本案犯罪事實之證據及理由之㈠】
    部分所示證據在卷可憑，是就此部分事實，首堪認定。
　⒉證人丑○○於本院審理時證稱伊與辛○○依詐欺集團成員指示取
    得附表一所示帳戶提款卡後，詐欺集團成員會告知帳號、密
    碼，且有至網咖以愛心捐款方式測試卡片密碼，辛○○知道提
    領卡片需要測試密碼，因詐欺集團跟伊說缺一個問伊有沒有
    朋友認識，辛○○說她有做過車手工作，伊就直接帶她進來，
    辛○○領錢時伊會在外面看著辛○○，上頭要伊看著怕辛○○把錢
    吞走了等詞（見本院卷第435至447頁），核與卷內所附監視
    器錄影畫面所示情節相符（見偵2796卷第52至55、56至62、
    72至75、77至80頁、偵3593卷第45至50、51至53、35至48、
    76至82、83至84、415至465頁），且被告辛○○確有以所取得
    之提款卡以愛心捐款方式測試卡片，並將捐款結果之網頁擷
    圖拍照傳送予丑○○確認，被告辛○○復以「哪張卡」、「郵局
    的沒密碼」、「更改成功」、「我也要洗嗎」、「收」等內
    容傳送予被告丑○○，且被告丑○○亦於對話中多次指示被告辛○○前往網咖、指定地點提領抑或要被告辛○○回覆群組內訊息
    ，並有要求被告辛○○「卡片丟掉，快」等情，有被告辛○○與
    丑○○間「釘釘」通訊軟體之對話紀錄1份在卷可憑（見偵279
    7卷第59至77頁），是自被告辛○○所取得之提款卡，尚需更
    改密碼、以捐款方式測試卡片是否得正常使用，被告辛○○亦
    按被告丑○○前往特定地點提領款項後交付予丑○○等情，均核
    與實務上詐欺集團所為取簿手、車手及收水間之分工情形相
    同。何況倘若如被告辛○○所辯稱，僅係按老闆指示領款做為
    發放酒店小姐薪水，何以需持不同提款卡提領款項，且該提
    領流程亦未依一般提款方式，尚須變更密碼或進行測試始得
    提款，又何須於不同時間至不同地點提領款項，被告辛○○前
    開辯詞，實為臨訟飾詞，不足憑採。是綜以前開事證，被告
    辛○○主觀上知悉附表一所示提領款項為詐欺所得，仍負責提
    領並交付各編號所示款項予被告丑○○，而有掩飾或隱匿上開
    犯罪所得來源及去向之認知，洵堪認定。
　⒊又本案詐欺集團係由「歐巴」等成年人成立之具有持續性、
    牟利性及結構性犯罪組織詐欺集團，業據證人即共同被告己○○、丑○○於偵訊時證述詳實（偵2796卷第383至389頁、偵35
    93卷第395至398頁），且該詐欺集團亦為如附表一所示加重
    詐欺、洗錢等情，已為本院前開所認定，而被告辛○○係因丑
    ○○之介紹始參與本案詐欺集團，並與詐欺集團共同遂行如附
    表一所示犯行，亦經證人丑○○於本院審理時結證屬實（見本
    院卷㈠第435至447頁），是被告辛○○有參與上開犯罪組織之
    事實至為甚明。
　⒋又被告辛○○雖於本院審理時提出其與丑○○（暱稱顧萊特）間M
    ESSENGER之對話紀錄，然自該對話紀錄中，於被告辛○○參與
    本案犯行前，亦僅有被告丑○○向被告辛○○表示「明天來幫我
    」、「先做別的事」、「你缺錢、來幫我」、「你會缺錢嗎
    ？」、「你先下載這個程式」、「釘釘」、「我用這個程式
    跟你講」、「讓你賺錢」、「你一天賺一萬可以嗎」等內容
    ，有該對話紀錄附卷可憑（見本院卷㈡第133至151頁），被
    告丑○○均未曾告以被告辛○○係要為老闆提款發放酒店小姐薪
    水之工作，實難依此作有利於被告辛○○之認定。
　⒌綜上所述，本件事證明確，被告辛○○所為如附表一所示犯行
    ，洵堪認定，皆應予依法論科。
三、論罪科刑：
  ㈠關於罪名及罪數：
　⒈按行為人於參與同一詐欺集團之多次加重詐欺行為，因部分
    犯行發覺在後或偵查階段之先後不同，肇致起訴後分由不同
    之法官審理，為裨益法院審理範圍明確、便於事實認定，即
    應以數案中「最先繫屬於法院之案件」為準，以「該案件」
    中之「首次」加重詐欺犯行與參與犯罪組織罪論以想像競合
    。縱該首次犯行非屬事實上之首次，亦因參與犯罪組織之繼
    續行為，已為該案中之首次犯行所包攝，該參與犯罪組織行
    為之評價已獲滿足，自不再重複於他次詐欺犯行中再次論罪
    ，俾免於過度評價及悖於一事不再理原則；又犯罪之著手，
    係指行為人基於犯罪之決意而開始實行密接或合於該罪構成
    要件之行為而言。而首次加重詐欺犯行，其時序之認定，自
    應以詐欺取財罪之著手時點為判斷標準；詐欺取財罪之著手
    起算時點，依一般社會通念，咸認行為人以詐欺取財之目的
    ，向被害人施用詐術，傳遞與事實不符之資訊，使被害人陷
    於錯誤，致財產有被侵害之危險時，即屬詐欺取財罪構成要
    件行為之著手，並非以取得財物之先後順序為認定依據（最
    高法院109年度台上字第3945號、110年度台上字第2066號判
    決意旨可供參照）。查被告己○○、丑○○、辛○○均係於109年1
    2間加入詐欺集團並為本案犯行，業經本院認定如前，而上
    開詐欺集團係三人以上，以實施詐術為手段所組成，具有持
    續性及牟利性之有結構性組織，業如前述，被告己○○、丑○○
    、辛○○加入該集團後，未曾因與同一集團共同實施詐欺取財
    行為而經起訴判刑，且本院亦係被告參與該集團而經偵查起
    訴後首先繫屬之法院，有臺灣高等法院被告前案紀錄表3份
    在卷可據，是被告己○○、丑○○、辛○○於附表一編號6所為，
    係其等參與該集團後於本案中首次詐欺取財行為，應論以組
    織犯罪防制條例之參與犯罪組織罪。
　⒉次查，本案詐欺集團成員有3人以上等情，業據被告己○○、丑
    ○○於本院準備程序及審理時供承在卷，並經本院認定如前，
    足認被告己○○、丑○○、辛○○主觀上均已知悉所參與之詐欺集
    團有三人以上，而構成刑法第339條之4第1項第2款三人以上
    共同犯詐欺取財罪；另依洗錢防制法第3條第1款之規定，最
    輕本刑為6月以上有期徒刑以上之罪，係屬洗錢防制法所稱
    之特定犯罪，而被告己○○、丑○○、辛○○就附表一所犯刑法第
    339條之4第1項之罪之法定刑為1年以上7年以下有期徒刑，
    核屬洗錢防制法第3條第1款所定義之特定犯罪，而被告己○○
    、丑○○、辛○○與其所屬詐欺集團為製造金流斷點且阻撓嗣後
    特定犯罪之刑事偵查追訴，由詐欺集團成員指示由被告辛○○
    提領如附表一所示詐欺所得款項後，以附表一所示方式轉交
    被告丑○○、己○○再交予其他真實姓名年籍不詳之詐欺集團成
    員，而以此方式隱匿特定犯罪所得之來源及去向，自與洗錢
    防制法第2條第2款之洗錢行為相符，而觸犯同法第14條第1
    項之一般洗錢罪。
　⒊是核被告己○○、丑○○、辛○○就附表一編號6所為，均係犯組織
    犯罪防制條例第3條第1項後段之參與犯罪組織罪、刑法第33
    9條之4第1項第2款之三人以上共同詐欺取財罪、洗錢防制法
    第14條第1項之一般洗錢罪；就附表一編號1至5所為，均係
    犯刑法第339條之4第1項第2款之三人以上共同詐欺取財罪、
    洗錢防制法第14條第1項之一般洗錢罪。
　⒋被告己○○、丑○○、辛○○及上開詐欺集團成員間就附表一所示
    各次犯行，皆具犯意聯絡及行為分擔，為共同正犯。
　⒌被告己○○、丑○○、辛○○就附表一編號1至5所犯三人以上共同
    詐欺取財罪、一般洗錢罪、附表一編號6所犯參與犯罪組織
    罪、三人以上共同詐欺取財罪、一般洗錢罪，均屬一行為而
    同時觸犯數罪名，為想像競合犯。而想像競合犯之處斷刑，
    本質上係「刑之合併」；其所謂從一重處斷，乃將想像競合
    犯組成之評價上數罪，合併為科刑一罪，其所對應之刑罰，
    亦合併其評價上數罪之數法定刑，而為一個處斷刑。易言之
    ，想像競合犯侵害數法益者皆成立犯罪，論罪時必須輕、重
    罪併舉論述，同時宣告所犯各罪名，包括各罪有無加重、減
    免其刑之情形，亦應說明論列，量刑時併衡酌輕罪部分量刑
    事由，評價始為充足，然後依刑法第55條前段規定「從一重
    處斷」，非謂對於其餘各罪可置而不論。因此，法院決定處
    斷刑時，雖以其中最重罪名之法定刑，做為裁量之準據，惟
    於裁量其輕重時，仍應將輕罪合併評價在內（最高法院108
    年度台上字第4405、4408號判決意旨可供參照）。查本案被
    告己○○、丑○○於本院準備程序及審理時，均就違反洗錢防制
    法之部分坦承犯行，而在偵查或審判中自白，應依洗錢防制
    法第16條第2項規定減輕其刑。
　⒍是被告己○○、丑○○、辛○○就附表一編號1至5所犯三人以上共
    同詐欺取財罪、一般洗錢罪、附表一編號6所犯參與犯罪組
    織罪、三人以上共同詐欺取財罪、一般洗錢罪，應均從一重
    之三人以上共同詐欺取財罪處斷。
　㈡又起訴書「犯罪事實」欄原記載「二、案經丁○○、壬○○、乙○○、子○○、『庚○○』、『丙○○』、戊○○及甲○○訴由新北市政府警
    察局蘆洲分局報告偵辦」、「證據並所犯法條」欄編號4證
    據名稱原記載「證人即告訴人庚○○、丙○○」等節，惟於犯罪
    事實欄一及起訴書附表一均未有關於詐欺集團對告訴人庚○○
    、丙○○為詐欺取財犯行之時間、地點、金額等犯罪事實之記
    載，而經檢察官於本院審理時稱經審核卷內事證，更正刪除
    犯罪事實二「庚○○、丙○○」，及證據清單編號四「庚○○、丙○○」之記載等語（見本院卷㈡第107頁），是就告訴人庚○○、
    丙○○部分應僅係起訴書贅載，而非本案起訴範圍，附此敘明
    。
　㈢關於量刑：
    爰以行為人之責任為基礎，審酌被告己○○、丑○○、辛○○均正
    值青壯，不思以正當途徑獲取財物，反加入詐欺集團而與詐
    欺集團成員共同遂行詐騙行為，欲牟取不法報酬，且透過詐
    欺集團成員間之組織化及分層分工，使上開詐術更容易遂行
    ，且詐欺所得之款項流向難以查緝，手段可議，所為實不足
    取，而應予非難；又佐以被告己○○、丑○○、辛○○參與本案犯
    行之手段及情節，及附表一所示告訴人所受財產上損害之程
    度；兼衡被告己○○、丑○○於本院準備程序及審理時均始終坦
    承犯行、被告辛○○否認犯行等犯後態度，被告己○○已與附表
    一所示告訴人中之子○○達成調解以賠償其損害（見本院卷㈡
    第33至34頁）；復衡酌被告己○○、丑○○、辛○○於本院審理時
    自承最高學歷分別為高職畢業、高職畢業及國中肄業之智識
    程度，被告己○○入監前從事加工業，未婚，需扶養父母，被
    告丑○○從事計程車司機，已婚，經濟狀況勉持，需扶養妻子
    及1名未成年子女，被告辛○○從事按摩業，現在公司休息，
    離婚、有1名未成年子女，月收入新臺幣（下同）2萬多，有
    時候需扶養姑姑之家庭狀況及經濟情形等一切情狀，分別量
    處如附表二所示之刑，並均定應執行刑如主文所示，以資懲
    儆。
四、被告丑○○之辯護人另稱希望能給丑○○機會給予緩刑等語。然
    按受二年以下有期徒刑、拘役或罰金之宣告，而有下列情形
    之一，認以暫不執行為適當者，得宣告二年以上五年以下之
    緩刑，其期間自裁判確定之日起算：㈠未曾因故意犯罪受有
    期徒刑以上刑之宣告者。㈡前因故意犯罪受有期徒刑以上刑
    之宣告，執行完畢或赦免後，五年以內未曾因故意犯罪受有
    期徒刑以上刑之宣告者，刑法第74條第1項定有明文。查被
    告丑○○前因違反洗錢防制法等案件，經本院以110年度易字
    第476號判決判處有期徒刑1年2月、1年1月，應執行有期徒
    刑1年4月，並於111年4月19日確定等情，有臺灣高等法院被
    告前案紀錄表1份在卷可憑，核與刑法第74條第1項第1、2款
    所定緩刑宣告要件並不相符，是本案依法就被告丑○○部分自
    無宣告緩刑之可能，併此敘明。
五、沒收：
　㈠扣案如附表參所示之物，分別為被告丑○○、辛○○所有，並用
    以與本案詐欺集團其他成員聯絡使用等情，業經被告丑○○、
    辛○○自承在卷（見本院卷㈠第221頁、本院卷㈡第128頁），而
    屬供犯罪所用之物，爰依刑法第38條第2項前段規定，在各
    該犯罪之主文項下宣告沒收。至於被告己○○扣案之OPPO R15
    手機1支為本案發生後另外申辦門號所使用支手機，非本案
    使用等情，經被告己○○於本院準備程序時供述在卷（見本院
    卷㈠第220頁），又卷內亦無其他證據證明該扣案手機與本案
    犯罪事實有何關聯，亦非違禁物，自毋庸宣告沒收，併此敘
    明。
　㈡被告己○○、丑○○本案報酬之計算分別為提領金額之1%及2%，
    業經被告己○○、丑○○於本院準備程序時供承在卷（見本院卷
    ㈠第220、221頁），是附表一「報酬」欄所示金額分別為被
    告己○○、丑○○各次犯行之犯罪所得，除就附表一編號6所示
    告訴人子○○已與被告己○○以5萬元達成調解外（見本院卷㈡第
    33至34頁），而已逾被告己○○實際如附表一編號6所取得報
    酬，如再予宣告沒收顯有過苛外，其餘就被告己○○、丑○○如
    附表一所示報酬，雖未扣案，均應依刑法第38條之1第1項規
    定宣告沒收，並依同條第3項規定，同時諭知於全部或一部
    不能沒收或不宜執行沒收時，追徵其價額。
　㈢至於證人丑○○雖於本院審理時證稱伊有依提領金額之3%交付
    被告辛○○作為報酬等詞（見本院卷㈠第444、446頁），惟經
    被告辛○○於本院審理時供稱丑○○並未給其薪水等語（見本院
    卷㈡第125頁），而依卷內事證，除共同被告丑○○前開證詞外
    ，尚無證據證明被告確有從該不詳詐欺集團成員處實際獲取
    犯罪所得或自告訴人遭詐得之財物中分得任何財產上利益，
    是實難僅依共同被告丑○○前開證詞即遽認丑○○確有依上開提
    領款項比例交付報酬予被告辛○○，是就此部分自無從宣告沒
    收，附此敘明。
六、末按，發起、主持、操縱或指揮犯罪組織者，處3年以上10
    年以下有期徒刑，得併科新臺幣1億元以下罰金；參與者，
    處6月以上5年以下有期徒刑，得併科新臺幣1千萬元以下罰
    金。但參與情節輕微者，得減輕或免除其刑；犯第1項之罪
    者，應於刑之執行前，令入勞動場所，強制工作，其期間為
    3年，組織犯罪防制條例第3條第1項、第3項固有明文，然因
    上開規定就受處分人之人身自由所為限制，違反憲法比例原
    則及憲法明顯區隔原則之要求，與憲法第8條保障人身自由
    之意旨不符，並於110年12月10日之日起失效，業經司法院
    大法官以釋字第812號解釋在案，是就參與犯罪組織者，得
    於刑之執行前，令入勞動場所，強制工作之規定，既經司法
    院大法官認定有違憲之情事，且自解釋公布之日起失其效力
    ，本案自無從對被告己○○、丑○○、辛○○宣告強制工作，附此
    敘明。
據上論斷，應依刑事訴訟法第299條第1項前段，洗錢防制法第14
條第1項、第16條第2項，組織犯罪防制條例第3條第1項後段，刑
法第11條、第28條、第339條之4第1項第2款、第55條、第51條第
5款、第38條第2項前段、第38條之1第1項前段、第3項，刑法施
行法第1條之1第1項，判決如主文。
本案經檢察官癸○○提起公訴，檢察官顏汝羽到庭執行職務。
中　　華　　民　　國　　111 　年　　5 　　月　　31　　日
                  刑事第七庭  審判長法  官  彭全曄

                                    法  官  劉思吟

                                    法  官  白承育
上列正本證明與原本無異。
如不服本判決，應於判決送達後20日內敘明上訴理由，向本院提
出上訴狀 (應附繕本) ，上訴於臺灣高等法院。其未敘述上訴理
由者，應於上訴期間屆滿後20日內向本院補提理由書「切勿逕送
上級法院」。
                                    書記官  馬韻凱
中　　華　　民　　國　　111 　年　　6 　　月　　6 　　日
附錄本案論罪科刑法條全文：
中華民國刑法第339條之4
犯第三百三十九條詐欺罪而有下列情形之一者，處一年以上七年
以下有期徒刑，得併科一百萬元以下罰金：
一、冒用政府機關或公務員名義犯之。
二、三人以上共同犯之。
三、以廣播電視、電子通訊、網際網路或其他媒體等傳播工具，
    對公眾散布而犯之。
前項之未遂犯罰之。
洗錢防制法第2條
本法所稱洗錢，指下列行為：
一、意圖掩飾或隱匿特定犯罪所得來源，或使他人逃避刑事追訴
    ，而移轉或變更特定犯罪所得。
二、掩飾或隱匿特定犯罪所得之本質、來源、去向、所在、所有
    權、處分權或其他權益者。
三、收受、持有或使用他人之特定犯罪所得。
洗錢防制法第14條
有第二條各款所列洗錢行為者，處7年以下有期徒刑，併科新臺
幣5百萬元以下罰金。
前項之未遂犯罰之。
前二項情形，不得科以超過其特定犯罪所定最重本刑之刑。
組織犯罪防制條例第3條
發起、主持、操縱或指揮犯罪組織者，處三年以上十年以下有期
徒刑，得併科新臺幣一億元以下罰金；參與者，處六月以上五年
以下有期徒刑，得併科新臺幣一千萬元以下罰金。但參與情節輕
微者，得減輕或免除其刑。
具公務員或經選舉產生之公職人員之身分，犯前項之罪者，加重
其刑至二分之一。
犯第一項之罪者，應於刑之執行前，令入勞動場所，強制工作，
其期間為三年。
前項之強制工作，準用刑法第九十條第二項但書、第三項及第九
十八條第二項、第三項規定。
以言語、舉動、文字或其他方法，明示或暗示其為犯罪組織之成
員，或與犯罪組織或其成員有關聯，而要求他人為下列行為之一
者，處三年以下有期徒刑，得併科新臺幣三百萬元以下罰金：
一、出售財產、商業組織之出資或股份或放棄經營權。
二、配合辦理都市更新重建之處理程序。
三、購買商品或支付勞務報酬。
四、履行債務或接受債務協商之內容。
前項犯罪組織，不以現存者為必要。
以第五項之行為，使人行無義務之事或妨害其行使權利者，亦同
。
第五項、第七項之未遂犯罰之。
附表一（金額均為新臺幣）：
編號 犯罪事實            告訴人 詐騙方式及時間 匯款時間 匯款金額 匯入帳戶 提領金額 提領時間 提領地點 車手 收水過程 報酬 1 戊○○ 詐欺集團不詳成員於109年12月4日18時46分許先後假冒為網路購物客服人員、中國信託銀行人員向戊○○佯稱因作業疏失將導致重複扣款，須依指示解除分期扣款，致戊○○陷於錯誤，遂依指示匯款如右列所示。 ⑴109年12月14日19時45分許（起訴書誤載為19時0分）。 ⑵109年12月14日19時57分許（起訴書誤載19時5分） ⑴29,123元。 ⑵20,012元。 楊淑君郵局帳號00000000000000號帳戶。 ⑴20,005元。 ⑵9,005元。 ⑶20,005元。 109年12月14日19時56分許至20時0分許。 新北市○○區○○路000巷00號1樓全家蘆洲金華店。 辛○○ 辛○○交予丑○○後，再轉交己○○交予其他詐欺集團成員。 ⑴丑○○取得980元。 ⑵己○○取得490元。 2 丁○○ 詐欺集團不詳成員於109年12月14日假冒為臉書網路商店客服人員向丁○○佯稱因作業疏失將導致重複扣款，致丁○○陷於錯誤，遂依指示匯款如右列所示。 ⑴109年12月14日19時25分許。 ⑵109年12月14日19時28分許。 ⑴29,985元。 ⑵15,123元。 楊淑君郵局帳號00000000000000號帳戶。 ⑴20,005元。 ⑵20,005元。 ⑶5,005元。 109年12月14日19時32分至34分許。  新北市○○區○○路0○0號1樓統一蘆興店。  辛○○ 辛○○交予丑○○後，再轉交己○○交予其他詐欺集團成員。 ⑴丑○○取得900元。 ⑵己○○取得450元。 3 甲○○ 詐欺集團不詳成員於109年12月14日20時11分許先後假冒為「486團購」會計人員、中國信託銀行人員向甲○○佯稱因作業疏失將導致帳戶遭扣款，致甲○○陷於錯誤，遂依指示匯款如右列所示。 109年12月14日21時4分許。 99,987元。 周靜如玉山銀行帳號0000000000000號帳戶。 20,005元5次。 109年12月14日21時15分至19分許。  新北市○○區○○路000○0號全家蘆洲保正店。 辛○○ 辛○○交予丑○○後，再轉交己○○交予其他詐欺集團成員。 ⑴丑○○取得2,000元。 ⑵己○○取得1,000元。 4 乙○○ 詐欺集團不詳成員於109年12月13日20時許先後假冒為東森購物客服人員、台北富邦銀行人員向乙○○佯稱近期有10筆信用卡交易，需辦理止付手續，致乙○○陷於錯誤，遂依指示匯款如右列所示。 109年12月14日21時35分許(起訴書誤載為0時0分)。 31,790元。 周靜如玉山銀行帳號0000000000000號帳戶 ⑴30,000元。 ⑵2,000元。 109年12月14日21時38分、40分許  新北市○○區○○路00號玉山銀行蘆洲分行 辛○○  辛○○交予丑○○後，再轉交己○○交予其他詐欺集團成員。 ⑴丑○○取得1,636元。 ⑵己○○取得818元。    109年12月15日0時4分許(起訴書誤載為0時0分)。  49,992元。 周靜如國泰世華銀行帳號000000000000號帳戶 20,000元7次、10,000元1次。 109年12月15日0時5分至15分許。 新北市○○區○○街000號統一蘆華店。    5 壬○○ 詐欺集團不詳成員於109年12月14日18時30分許先後假冒為網路購物客服人員、銀行人員向壬○○佯稱因系統疏失導致下訂多筆訂單需依指示解除，致壬○○陷於錯誤，遂依指示匯款如右列所示。 ⑴109年12月14日20時17分許(起訴書誤載為22時0分)。 ⑵109年12月14日20時20分許(起訴書誤載為22時05分)。 ⑶109年12月15日0時4分許(起訴書誤載為0時10分)。 ⑴99,987元。 ⑵99,982元。 ⑶99,989元。 周靜如國泰世華銀行帳號000000000000號帳戶。 20,000元5次。 109年12月14日20時20分至25分許。 新北市○○區○○路000巷00弄0號萊爾富蘆洲洲正店。 辛○○  辛○○交予丑○○後，再轉交己○○交予其他詐欺集團成員。 ⑴丑○○取得6,000元。 ⑵己○○取得3,000元。       20,000元3次。  109年12月14日20時33分至35分許。 新北市○○區○○路000巷00號統一前進店。          20,000元7次、10,000元1次。 109年12月15日0時5分至15分許。 新北市○○區○○街000號統一蘆華店。    6 子○○ 詐欺集團不詳成員於109年12月13日14時30分許先後假冒為購物平台客服人員、銀行人員向子○○佯稱其信用卡遭工作人員操作錯誤需向銀行確認，致子○○陷於錯誤，遂依指示匯款如右列所示。 ⑴109年12月13日16時許。 ⑵109年12月13日16時16分許。 ⑴49,999元。 ⑵99,999元。 李翊綺國泰世華銀行帳號000000000000號帳戶。 20,000元2次、9,000元1次。 109年12月13日16時5分至16分許。 新北市○○區○○街000號統一蘆華店。 辛○○ 辛○○交予丑○○後，再轉交己○○交予其他詐欺集團成員。 ⑴丑○○取得2,780元。 ⑵己○○取得1,390元。       20,000元4次、19,000元1次。 109年12月13日16時24分至29分許。 不詳。          1,000元。 109年12月13日16時35分許。 不詳。    備註：【提領金額】、【報酬】欄，超過告訴人匯入款項部分，均以實際匯入款項為準，不足部分，則皆以實際提領金額為準，小數點後並四捨五入計算之。            
附表二：
編號 犯罪事實 證據資料 罪名及宣告刑 1 附表一編號1 ⑴中華郵政股份有限公司111年3月31日儲字第1110096589號函暨所附楊淑君帳號00000000000000號帳戶之交易明細1份（見本院卷㈡第73至75頁）。 ⑵監視器錄影畫面1份（見偵2796卷第52至55、56至62、72至75、77至80頁、偵3593卷第45至50、51至53、35至48、76至82、83至84、415至465頁）。 ⑶丑○○、辛○○、己○○、「歐巴」之釘釘對話紀錄翻拍相片各1份（見偵2797卷第59至77頁、偵3593卷第62至68、119至230、231至236頁）。 ⑷臺幣活存明細、購買MYCARD點數之交易明細各1份（見偵2796卷第233、239頁）。 ⑸新北市政府警察局蘆洲分局搜索扣押筆錄暨扣押物品目錄表（辛○○、丑○○）各1份（見偵2797卷第189至193頁、偵3593卷第371至375頁）。 壹、己○○犯三人以上共同詐欺取財罪，處有期徒刑壹年貳月。未扣案之犯罪所得新臺幣肆佰玖拾元沒收，於全部或一部不能沒收或不宜執行沒收時，追徵其價額。  貳、丑○○犯三人以上共同詐欺取財罪，處有期徒刑壹年貳月。未扣案之犯罪所得新臺幣玖佰捌拾元沒收，於全部或一部不能沒收或不宜執行沒收時，追徵其價額；扣案如附表三編號1所示之物沒收。 參、辛○○犯三人以上共同詐欺取財罪，處有期徒刑壹年參月。扣案如附表三編號2所示之物沒收。  2 附表一編號2 ⑴中華郵政股份有限公司111年3月31日儲字第1110096589號函暨所附楊淑君帳號00000000000000號帳戶之交易明細1份（見本院卷㈡第73至75頁）。 ⑵監視器錄影畫面1份（見偵2796卷第52至55、56至62、72至75、77至80頁、偵3593卷第45至50、51至53、35至48、76至82、83至84、415至465頁）。 ⑶丑○○、辛○○、己○○、「歐巴」之釘釘對話紀錄翻拍相片各1份（見偵2797卷第59至77頁、偵3593卷第62至68、119至230、231至236頁）。 ⑷台新銀行ATM之匯款交易明細1張（見偵2796卷第215頁）。 ⑸新北市政府警察局蘆洲分局搜索扣押筆錄暨扣押物品目錄表（辛○○、丑○○）各1份（見偵2797卷第189至193頁、偵3593卷第371至375頁）。 壹、己○○犯三人以上共同詐欺取財罪，處有期徒刑壹年貳月。未扣案之犯罪所得新臺幣肆佰伍拾元沒收，於全部或一部不能沒收或不宜執行沒收時，追徵其價額。  貳、丑○○犯三人以上共同詐欺取財罪，處有期徒刑壹年貳月。未扣案之犯罪所得新臺幣玖佰元沒收，於全部或一部不能沒收或不宜執行沒收時，追徵其價額；扣案如附表三編號1所示之物沒收。 參、辛○○犯三人以上共同詐欺取財罪，處有期徒刑壹年參月。扣案如附表三編號2所示之物沒收。  3 附表一編號3 ⑴玉山銀行集中管理部111年4月21日玉山個（集）字第1110049321號函暨所附周靜如帳號0000000000000號帳戶之交易明細1份（見本院卷㈡第99至101頁）。 ⑵監視器錄影畫面1份（見偵2796卷第52至55、56至62、72至75、77至80頁、偵3593卷第45至50、51至53、35至48、76至82、83至84、415至465頁）。 ⑶丑○○、辛○○、己○○、「歐巴」之釘釘對話紀錄翻拍相片各1份（見偵2797卷第59至77頁、偵3593卷第62至68、119至230、231至236頁）。 ⑷新北市政府警察局蘆洲分局搜索扣押筆錄暨扣押物品目錄表（辛○○、丑○○）各1份（見偵2797卷第189至193頁、偵3593卷第371至375頁）。 壹、己○○犯三人以上共同詐欺取財罪，處有期徒刑壹年肆月。未扣案之犯罪所得新臺幣壹仟元沒收，於全部或一部不能沒收或不宜執行沒收時，追徵其價額。  貳、丑○○犯三人以上共同詐欺取財罪，處有期徒刑壹年肆月。未扣案之犯罪所得新臺幣貳仟元沒收，於全部或一部不能沒收或不宜執行沒收時，追徵其價額；扣案如附表三編號1所示之物沒收。 參、辛○○犯三人以上共同詐欺取財罪，處有期徒刑壹年伍月。扣案如附表三編號2所示之物沒收。  4 附表一編號4 ⑴國泰世華商業銀行存匯作業管理部111年4月1日國世存匯作業字第1110052332號函暨所附帳號000000000000、000000000000號帳戶之交易明細1份（見本院卷㈡第77至95頁）。 ⑵玉山銀行集中管理部111年4月21日玉山個（集）字第1110049321號函暨所附周靜如帳號0000000000000號帳戶之交易明細1份（見本院卷㈡第99至101頁） ⑶監視器錄影畫面1份（見偵2796卷第52至55、56至62、72至75、77至80頁、偵3593卷第45至50、51至53、35至48、76至82、83至84、415至465頁）。 ⑷丑○○、辛○○、己○○、「歐巴」之釘釘對話紀錄翻拍相片各1份（見偵2797卷第59至77頁、偵3593卷第62至68、119至230、231至236頁）。 ⑸網路匯款交易明細1份（見偵2796卷第273至275頁）。 ⑹新北市政府警察局蘆洲分局搜索扣押筆錄暨扣押物品目錄表（辛○○、丑○○）各1份（見偵2797卷第189至193頁、偵3593卷第371至375頁）。 壹、己○○犯三人以上共同詐欺取財罪，處有期徒刑壹年肆月。未扣案之犯罪所得新臺幣捌佰壹拾捌元沒收，於全部或一部不能沒收或不宜執行沒收時，追徵其價額。  貳、丑○○犯三人以上共同詐欺取財罪，處有期徒刑壹年肆月。未扣案之犯罪所得新臺幣壹仟陸佰參拾陸元沒收，於全部或一部不能沒收或不宜執行沒收時，追徵其價額；扣案如附表三編號1所示之物沒收。 參、辛○○犯三人以上共同詐欺取財罪，處有期徒刑壹年伍月。扣案如附表三編號2所示之物沒收。  5 附表一編號5 ⑴國泰世華商業銀行存匯作業管理部111年4月1日國世存匯作業字第1110052332號函暨所附帳號000000000000、000000000000號帳戶之交易明細1份（見本院卷㈡第77至95頁）。 ⑵監視器錄影畫面1份（見偵2796卷第52至55、56至62、72至75、77至80頁、偵3593卷第45至50、51至53、35至48、76至82、83至84、415至465頁）。 ⑶丑○○、辛○○、己○○、「歐巴」之釘釘對話紀錄翻拍相片各1份（見偵2797卷第59至77頁、偵3593卷第62至68、119至230、231至236頁）。 ⑷新北市政府警察局蘆洲分局搜索扣押筆錄暨扣押物品目錄表（辛○○、丑○○）各1份（見偵2797卷第189至193頁、偵3593卷第371至375頁）。 壹、己○○犯三人以上共同詐欺取財罪，處有期徒刑壹年陸月。未扣案之犯罪所得新臺幣參仟元沒收，於全部或一部不能沒收或不宜執行沒收時，追徵其價額。  貳、丑○○犯三人以上共同詐欺取財罪，處有期徒刑壹年陸月。未扣案之犯罪所得新臺幣陸仟元沒收，於全部或一部不能沒收或不宜執行沒收時，追徵其價額；扣案如附表三編號1所示之物沒收。 參、辛○○犯三人以上共同詐欺取財罪，處有期徒刑壹年柒月。扣案如附表三編號2所示之物沒收。 6 附表一編號6 ⑴國泰世華商業銀行存匯作業管理部111年4月1日國世存匯作業字第1110052332號函暨所附帳號000000000000、000000000000號帳戶之交易明細1份（見本院卷㈡第77至95頁）。 ⑵監視器錄影畫面1份（見偵2796卷第52至55、56至62、72至75、77至80頁、偵3593卷第45至50、51至53、35至48、76至82、83至84、415至465頁）。 ⑶丑○○、辛○○、己○○、「歐巴」之釘釘對話紀錄翻拍相片各1份（見偵2797卷第59至77頁、偵3593卷第62至68、119至230、231至236頁）。 ⑷新北市政府警察局蘆洲分局搜索扣押筆錄暨扣押物品目錄表（辛○○、丑○○）各1份（見偵2797卷第189至193頁、偵3593卷第371至375頁）。 壹、己○○犯三人以上共同詐欺取財罪，處有期徒刑壹年參月。 貳、丑○○犯三人以上共同詐欺取財罪，處有期徒刑壹年肆月。未扣案之犯罪所得新臺幣貳仟柒佰捌拾元沒收，於全部或一部不能沒收或不宜執行沒收時，追徵其價額；扣案如附表三編號1所示之物沒收。 參、辛○○犯三人以上共同詐欺取財罪，處有期徒刑壹年伍月。扣案如附表三編號2所示之物沒收。 
附表三：
編號 扣案物品名稱 所有人 1 Iphone手機（門號：0000000000）1支 丑○○ 2 三星手機（型號：Galaxy A83，門號：0000000000）1支。 辛○○